【裁判字號】    98,上訴,172
【裁判日期】    980123
【裁判案由】    毒品危害防制條例
【裁判全文】
臺灣高等法院刑事判決                 98年度上訴字第172號
上  訴  人
即  被  告  甲○○
上列上訴人因毒品危害防制條例案件，不服臺灣桃園地方法院97
年度審訴字第2613號，中華民國97年11月21日第一審判決（起訴
案號：臺灣桃園地方法院檢察署97年度毒偵字第4099號），提起
上訴，本院判決如下：
    主  文
上訴駁回。
    理  由
一、按刑事訴訟法第350條、第361條、第362條、第367條規定，
    不服地方法院之第一審判決而上訴者，須提出上訴書狀，並
    應敘述具體理由，為上訴必備之程式；其所提出之書狀未敘
    述上訴理由，或僅曾以言詞陳述上訴理由者，均應於上訴期
    間屆滿後20日內補提理由書於第一審法院。惟原審法院對上
    訴書狀有無記載理由，僅應為形式上之審查，認有欠缺，且
    未據上訴人自行補正者，始應定期間先命補正，至於上訴理
    由是否具體，係屬第二審法院審查範圍，不在命補正之列（
    參照刑事訴訟法第361 條之立法意旨）。倘上訴人已提出上
    訴理由，但所提非屬具體理由者，應由第二審法院以上訴不
    合法律上之程式，判決駁回之。而所謂具體理由，必係依據
    卷內既有訴訟資料或提出新事證，指摘或表明第一審判決有
    何採證認事、用法或量刑等足以影響判決本旨之不當或違法
    ，而構成應予撤銷之具體事由，始克當之；倘僅泛言原判決
    認定事實錯誤、違背法令、量刑失之過重或輕縱，而未依上
    揭意旨指出具體事由，或形式上雖已指出具體事由，然該事
    由縱使屬實，亦不足以認為原判決有何不當或違法者，皆難
    謂係具體理由，俾與第二審上訴制度旨在請求第二審法院撤
    銷、變更第一審不當或違法之判決，以實現個案救濟之立法
    目的相契合，並節制濫行上訴（最高法院97年度台上字第89
    2號裁判意旨參照）。
二、經查：本件原判決依上訴人即被告之自白及卷附臺灣檢驗科
    技股份有限公司濫用藥物檢驗報告、桃園縣政府警察局刑事
    警察大隊被採尿人尿液暨毒品真實姓名與編號對照表、搜索
    扣押筆錄、扣押物品目錄表、扣押物品清單等為據，認定被
    告確有分別施用第一級毒品海洛因、第二級毒品甲基安非他
    命之犯行。又被告前犯施用毒品罪，經觀察、勒戒後，5 年
    內已再犯施用毒品罪，本件自應依法訴追。又被告前曾受有
    期徒刑執行完畢後，5 年內故意再犯本件有期徒刑以上之刑
    之罪，有累犯之加重事由。爰就被告犯施用第一級毒品及第
    二級毒品罪，分別量處有期徒刑9月、7月，並定執行刑1年3
    月等情，均已詳敘其所憑證據、認定理由及量刑依據。被告
    上訴意旨略稱：被告固有施用第一、二級毒品犯行，最後一
    次即96年7 月16日被查獲，經台灣桃園地方法院97年度審訴
    字第2613號判決有罪，因施用毒品為集合犯，該件既已判決
    ，則原審另為有罪之判決，應屬違誤云云。惟查，本件原審
    即為台灣桃園地方法院97年度審訴字第2613號判決，並未存
    在被告所指前揭判決以外原審另為之有罪判決，又被告指稱
    施用毒品為集合犯，亦未提出如何構成集合犯之具體事實及
    理由，自非適法之上訴第二審之具體事由。被告既未指摘原
    判決關於認定事實、適用法律及量刑等項，有何具體違法或
    不當之情狀。揆諸上開說明，因認本件上訴不合上訴之法定
    要件，應予駁回，並不經言詞辯論為之。
據上論斷，應依刑事訴訟法第367條前段、第372條判決如主文。
中    華    民    國    98    年    1     月    23    日
                  刑事第二十庭審判長法  官  楊貴雄
                                    法  官  鄧振球
                                    法  官  高愈杰
以上正本證明與原本無異。
施用第一級毒品部分，如不服本判決，應於收受送達後10日內向
本院提出上訴書狀，其未敘述上訴之理由者並得於提起上訴後10
日內向本院補提理由書（均須按他造當事人之人數附繕本）「切
勿逕送上級法院」。
其餘部分，不得上訴。
                                    書記官  廖月女
中    華    民    國    98    年    1     月    23    日
附錄：本案論罪科刑法條全文
毒品危害防制條例第10條
施用第一級毒品者，處6月以上5年以下有期徒刑。
施用第二級毒品者，處3年以下有期徒刑。


司法院資訊處製作；財團法人民間司法改革基金會備份。
